# 上市公司大股东将其持有的股份赠与高管及员工的处理

提问人：石皮草虫 时间：2015-10-26 15:38:08
请教陈版主以及各位大神！RT！现在遇到一个棘手的问题：上市公司控股股东将其持有的股份免费赠与高管及在职员工，同时约定了2 年锁定期、非市场业绩指标等内容，个人感觉本质上是股份支付。但是在股份支付授予时，如何确定股份支付成本？如果使用B-S模型来处理的话，通常情况下的模型=（现价-授予价-看跌期权）*授予股数，中的授予价是不是直接用 0 来计算？

回答人：chenyiwei
1 、应认定为股份支付； 2 、如采用估值模型确定相关权益工具公允价值的，则估值模型中的授予价格为零。